臺灣雲林地方法院刑事判決　　　　　　　　　　　　　九十三年度訴字第六四二號
　　公　訴　人　臺灣雲林地方法院檢察署檢察官
　　被　　　告　甲○○
右列被告因毒品危害防制條例案件，經檢察官提起公訴（九十三年度毒偵字第一一五
八號），被告於準備程序中就被訴事實為有罪之陳述，受命法官於聽取當事人之意見
後，本院合議庭裁定改由受命法官獨任以簡式審判程序審理，判決如左：
    主  文
甲○○施用第一級毒品，累犯，處有期徒刑柒月，扣案之第一級毒品海洛因貳包（壹
包淨重貳點肆參公克，空包裝重零點貳貳公克；壹包淨重零點零柒公克，空包裝重零
點貳參公克）沒收銷燬之；又連續施用第二級毒品，累犯，處有期徒刑柒月，扣案之
吸食器壹組、燈泡貳個、塑膠管壹條均沒收。應執行有期徒刑壹年壹月，扣案之第一
級毒品海洛因貳包（壹包淨重貳點肆參公克，空包裝重零點貳貳公克；壹包淨重零點
零柒公克，空包裝重零點貳參公克）沒收銷燬之，扣案之吸食器壹組、燈泡貳個、塑
膠管壹條均沒收。
    事實及理由
壹、程序事項：
    被告甲○○所犯為死刑、無期徒刑、最輕本刑為三年以上有期徒刑之罪或高等法
    院管轄第一審案件以外之案件，而於本院準備程序進行中，被告就被訴事實為有
    罪之陳述，經法官告知簡式審判程序之旨，並聽取公訴人、被告之意見後，經本
    院合議庭裁定由受命法官獨任進行簡式審判程序，合先敘明。
貳、實體事項：
  一、構成犯罪事實：
      甲○○前曾於民國八十四年間因違反麻醉藥品管理條例案件，經臺灣雲林地方
      法院於八十四年四月二十六日，以八十四年度易字第二二八號判處有期徒刑四
      月，緩刑三年，並於八十四年五月二十二日確定；又於八十四年間因違反麻醉
      藥品管理條例等案件，經臺灣雲林地方法院於八十四年九月四日判處應執行有
      期徒刑五年四月，並於同日確定；嗣經撤銷前案緩刑，二案接續執行，甫於九
      十二年二月十五日縮短刑期執行完畢。又因施用毒品案件，經觀察、勒戒後，
      認有繼續施用毒品之傾向，經送入戒治處所強制戒治期滿，由臺灣雲林地方法
      院檢察署檢察官於九十年七月十日，以九十年度戒毒偵字第八六號為不起訴處
      分確定。再因施用毒品案件，經送入戒治處所強制戒治，並經臺灣雲林地方法
      院於九十三年三月二十二日，以九十三年度易字第一號判處有期徒刑五月，並
      於九十三年四月七日確定，現仍因此案在監執行中，強制戒治部分則因法律修
      正而未執行。詎仍不思悔改，於觀察、勒戒執行完畢釋放後五年內又基於施用
      第一級毒品之犯意，於九十三年八月二十六日某時，在雲林縣虎尾鎮「台糖糖
      廠」附近某不詳加油站路旁，以將毒品海洛因摻入香菸內點燃，吸食其煙氣之
      方式，施用第一級毒品海洛因一次；另於觀察、勒戒執行完畢釋放後五年內又
      基於施用第二級毒品之概括犯意，先後於九十三年八月二十六日某時、同年月
      二十七日某時，在雲林縣虎尾鎮「台糖糖廠」附近某不詳加油站路旁，以將毒
      品安非他命置入其所有之玻璃吸食器內燒烤，吸食其煙氣之方式，連續施用第
      二級毒品安非他命二次。嗣於九十三年八月二十七日下午五時許，在雲林縣虎
      尾鎮○○○路旁，為警當場查獲，並扣得空夾鏈袋一百零六個、電子秤一台及
      甲○○所有之第一級毒品海洛因二包（一包淨重二點四三公克，空包裝重零點
      二二公克；一包淨重零點零七公克，空包裝重零點二三公克）、供施用毒品安
      0非他命用之吸食器一組、燈泡二個、塑膠管一條，經甲○○同意採集其尿液?
      驗後，結果呈甲基安非他命及嗎啡陽性反應，始悉上情。
  二、認定犯罪事實所憑之證據及理由：
      (一)被告甲○○坦承右揭犯罪事實。
      (二)雲林縣衛生局煙毒尿液檢驗成績書一份：證明被告於九十三年八月二十七日
        所採集之尿液送驗後，結果呈甲基安非他命及嗎啡陽性反應（見臺灣雲林地
        方法院檢察署九十三年度毒偵字第一一五八號卷第二二頁）。
      (三)法務部調查局九十三年十月二十二日調科壹字第１６０００２４１７號鑑定
        通知書一份：證明扣案白粉二小包送驗後，其中一包確含微量第一級第六項
        毒品海洛因成分，淨重二點四三公克，空包裝重零點二二公克，另一包亦含
        第一級第六項毒品海洛因成分，淨重零點零七公克，空包裝重零點二三公克
        （見臺灣雲林地方法院檢察署九十三年度毒偵字第一一五八號卷第三七頁）
        。
      (四)照片五張：證明被告為警當場查獲第一級毒品海洛因二包、供施用毒品安非
        他命用之吸食器一組、燈泡二個、塑膠管一個（見警卷第八頁）。
      (五)臺灣雲林地方法院九十二年度毒偵字第七九九號起訴書、九十年度戒毒偵字
        第八六號不起訴處分書、刑案人犯在監所最新資料表各一份：證明被告前因
        施用毒品案件，經強制戒治後，由檢察官為不起訴處分確定，又因施用毒品
        案件，經檢察官提起公訴（見臺灣雲林地方法院檢察署九十三年度毒偵字第
        一一五八號卷第三三至三五頁、第三八頁、第三六頁）。
      (七)第一級毒品海洛因二包（一包淨重二點四三公克，空包裝重零點二二公克；
        一包淨重零點零七公克，空包裝重零點二三公克）、吸食器一組、燈泡二個
        、塑膠管一條扣案。
      (八)綜上所述，足認被告自白與事實相符，應可採信，事證明確，被告犯行應堪
        認定。
  三、論罪科刑之理由：
      (一)查海洛因，係毒品危害防制條例第二條第二項第一款所定之第一級毒品；安
        非他命，係毒品危害防制條例第二條第二項第二款所定之第二級毒品。是核
        被告甲○○所為，係犯毒品危害防制條例第十條第一項之施用第一級毒品、
        同條例第十條第二項之施用第二級毒品罪。被告施用第一級及第二級毒品前
        後持有第一級及第二級毒品之低度行為應分別為施用第一級及第二級毒品之
        高度行為所吸收，均不另論罪。被告先後多次施用第二級毒品之犯行時間緊
        接，犯罪構成要件相同，顯係基於概括犯意反覆為之，為連續犯，應依刑法
        第五十六條規定以一罪論，並加重其刑。被告所犯上開二罪罪名互異，犯意
        各別，應分論併罰。
      (二)被告前曾於八十四年間因違反麻醉藥品管理條例案件，經臺灣雲林地方法院
        於八十四年四月二十六日，以八十四年度易字第二二八號判處有期徒刑四月
        ，緩刑三年，並於八十四年五月二十二日確定；又於八十四年間因違反麻醉
        藥品管理條例等案件，經臺灣雲林地方法院於八十四年九月四日判處應執行
        有期徒刑五年四月，並於同日確定；嗣經撤銷前案緩刑，二案接續執行，甫
        於九十二年二月十五日縮短刑期執行完畢，有臺灣高等法院被告全國前案紀
        錄表一份在卷可參，其於五年內再犯本件有期徒刑以上之罪，為累犯，應依
        刑法第四十七條規定，加重其刑，並就被告施用海洛因及連續施用安非他命
        之犯行，分別依規定遞加其刑。
      (三)爰審酌被告前有違反麻醉藥品管理條例前科，素行並非良好，又曾經送強制
        戒治後，獲不起訴處分確定，且於強制戒治後又因施用毒品案件經判處罪刑
        確定，現仍在監執行，竟再犯本件之罪，顯無悔改之意，及其犯罪之目的、
        手段、所生危害、犯罪後態度，並考量施用毒品者均有相當程度之成癮性及
        心理依賴性，其犯罪心態與一般刑事犯罪之本質並不相同等一切情狀，分別
        量處如主文所示之刑。
      (四)扣案之第一級毒品海洛因二包（一包淨重二點四三公克，空包裝重零點二二
        公克；一包淨重零點零七公克，空包裝重零點二三公克），應依毒品危害防
        制條例第十八條第一項前段規定，宣告沒收銷燬。扣案之吸食器一組、燈泡
        二個、塑膠管一條均係供被告施用第二級毒品所用之物，且屬被告所有，業
        據被告供承在卷，應依刑法第三十八條第一項第二款規定，宣告沒收。至扣
        案之空夾鏈袋一百零六個及電子秤一台，被告辯稱並非伊所有一語，且查無
        積極證據足認與本案犯罪有直接關涉，爰不予宣告沒收。
  四、適用之法律：
      (一)刑事訴訟法第二百七十三條之一第一項、第二百九十九條第一項前段。
      (二)毒品危害防制條例第十條第一項、第二項、第二十三條第二項、第十八條第
        一項前段。
      (三)刑法第十一條前段、第五十六條、第四十七條、第五十一條第五款、第三十
        八條第一項第二款。
本案經檢察官乙○○到庭執行職務。
中      華      民      國      九十三      年      十二    月    八    日
                                         臺灣雲林地方法院刑事第五庭
                                             法  官  廖  淑  華
右正本證明與原本無異。
如不服本判決，應於判決送達後十日內向本院提出上訴狀( 應附繕本 )。
                                             書記官  張  菀  純
中      華      民      國      九十三      年      十二    月    八    日
附錄本案論罪科刑法條全文：
毒品危害防制條例第十條
施用第一級毒品者，處六月以上五年以下有期徒刑。
施用第二級毒品者，處三年以下有期徒刑。
